Minutes et répertoires du notaire Gustave GATINE, 18 novembre 1862 - novembre 1893 (étude XVI)
Archives nationales
- Minutes de Gustave GATINE, 19 novembre 1862 - novembre 1893; MC/ET/XVI/1265 - MC/ET/XVI/1472
  - Minutes. 1885, mars - 1885, 8 avril, mars 1885 - 8 avril 1885; MC/ET/XVI/1405
  - Minutes. 1885, 8 avril - 1885, 31 mai, 8 avril 1885 - 31 mai 1885; MC/ET/XVI/1407
  - Minutes. 1885, juin - 1885, juillet, juin 1885 - juillet 1885; MC/ET/XVI/1408
    - Inventaire après décès de Victor Marie Hugo, dressé entre le 5 juin 1885 et le 26 février 1887 dans son hôtel particulier situé au 50 avenue Victor-Hugo, où le défunt est mort le 22 mai 1885, et dans sa maison de Guernesey dite Hauteville-House à la requête de Léon Joseph Adolphe Trébuchet, tuteur de sa cousine, Adèle Hugo, fille du défunt, Édouard Étienne Antoine Simon dit Lockroy et Anne Caroline Alice Lehaene, son épouse, veuve en premières noces de Charles Mélanie Abel Hugo, fils du défunt, Adrien Henri Huard et Philibert Rouillon, exécuteurs testamentaires du défunt, en présence d'Auguste Vacquerie et Léopold Armand Hugo, subrogés tuteurs d'Adèle Hugo., MC/RS//587
      (140 f.).
      À signaler: Victor Hugo détenait une action de société Nouvelle Photographie Artistique Étienne Carjat, dont le siège se situait 10, rue Notre-Dame-de-Lorette.
      MC/ET/XVI/1408
      De l'image fixe à l'image animée (1820-1910), documents du Minutier central des notaires de Paris relatifs à l'histoire des photographes et de la photographie, par Marc Durand, Paris, Archives nationales, 2013 (sous presse), notice n° 2472 (version dématérialisée de l'instrument de recherche, les notices biographiques et compléments de descriptions d'actes ne se trouvent que sur la version papier de l'ouvrage, voir contexte dans le Plan d’orientation général - Notaires de Paris, guides thématiques du Minutier).
      Catalogue de la Réserve du Minutier central.
      Victor-Hugo (avenue); Notre-Dame-de-Lorette (rue); Hugo, Victor (1802-1885); Trébuchet, Léon Joseph Adolphe; Hugo, Adèle (1830-1915); Lockroy, Edouard (1840-1913); Simon, Edouard: voir Lockroy, Edouard (1840-1913); Lehaene, Anne Caroline Alice; Hugo, Charles Mélanie Abel (1826-1871); Huard, Adrien Henri (1831-....); Rouillon, Pierre Philibert; Vacquerie, Auguste (1819-1895); Hugo, Léopold Armand (1828-1866)
    - Inventaire après décès d'Adélaïde Olivia Lendormy-Trudelle, veuve de René Fortuné Martin de La Pagerie, dressé entre le 8 et le 11 juin 1885, dans sa maison située 86, rue La Fontaine, où la défunte est morte, le 23 avril 1885, à la requête de ses petits-enfants, dont Alexandrine Marie Thérèse Bauche, épouse d'Isidore Alphonse Chalot, photographe, demeurant 18, rue Vivienne. (27 f.)., 8 juin 1885; MC/ET/XVI/1408
      De l'image fixe à l'image animée (1820-1910), documents du Minutier central des notaires de Paris relatifs à l'histoire des photographes et de la photographie, par Marc Durand, Paris, Archives nationales, 2013 (sous presse), notice n° 893 (version dématérialisée de l'instrument de recherche, les notices biographiques et compléments de descriptions d'actes ne se trouvent que sur la version papier de l'ouvrage, voir contexte dans le Plan d’orientation général - Notaires de Paris, guides thématiques du Minutier).
      La-Fontaine (rue); Vivienne (rue); Lendormy-Trudelle, Adélaïde Olivia; La Pagerie, René Fortuné Martin de; Chalot, Isidore Alphonse; Bauche, Alexandrine Marie Thérèse
  - Minutes. 1885, août - 1885, septembre, août 1885 - septembre 1885; MC/ET/XVI/1409
  - Minutes. 1885, 1er octobre - 1885, 15 novembre, 1er octobre 1885 - 15 novembre 1885; MC/ET/XVI/1410
    - Notoriété après décès de Philippe Joseph Demenÿ, citoyen belge, survenu à Bruxelles, le 22 juillet 1885, lui-même domicilié à Mont-Saint-Guibert (Belgique)., 9 novembre 1885; MC/ET/XVI/1410
      De l'image fixe à l'image animée (1820-1910), documents du Minutier central des notaires de Paris relatifs à l'histoire des photographes et de la photographie, par Marc Durand, Paris, Archives nationales, 2013 (sous presse), notice n° 1466 (version dématérialisée de l'instrument de recherche, les notices biographiques et compléments de descriptions d'actes ne se trouvent que sur la version papier de l'ouvrage, voir contexte dans le Plan d’orientation général - Notaires de Paris, guides thématiques du Minutier).
      Mont-Saint-Guibert (Belgique); Bruxelles (Belgique); Demenÿ, Philippe Joseph
    - Liquidation de la succession de Philippe Joseph Demenÿ entre sa veuve, Adèle Pauline Caroline de Vignron de La Haye, demeurant à Mont-Saint-Guibert (Belgique), et leurs deux fils, Paul Demenÿ, homme de lettres, demeurant 11, rue Viollet-le-Duc et Georges Émile Joseph Demenÿ, préparateur de physiologie au Collège de France, demeurant 6, rue Poncelet. (17 f.)., 9 novembre 1885; MC/ET/XVI/1410
      De l'image fixe à l'image animée (1820-1910), documents du Minutier central des notaires de Paris relatifs à l'histoire des photographes et de la photographie, par Marc Durand, Paris, Archives nationales, 2013 (sous presse), notice n° 1467 (version dématérialisée de l'instrument de recherche, les notices biographiques et compléments de descriptions d'actes ne se trouvent que sur la version papier de l'ouvrage, voir contexte dans le Plan d’orientation général - Notaires de Paris, guides thématiques du Minutier).
      Viollet-Le-Duc (rue); Poncelet (rue); Mont-Saint-Guibert (Belgique); Vignron de La Haye, Adèle Pauline Caroline de; Demenÿ, Philippe Joseph; Demenÿ, Paul; Demenÿ, Georges Émile Joseph
    - Notoriété rectificative des noms d'Adèle Pauline Caroline de Vignron de La Haye, veuve de Philippe Joseph Demenÿ, demeurant à Mont-Saint-Guibert (Belgique), et actuellement logé 1, place du Marché à Levallois-Perret., 9 novembre 1885; MC/ET/XVI/1410
      De l'image fixe à l'image animée (1820-1910), documents du Minutier central des notaires de Paris relatifs à l'histoire des photographes et de la photographie, par Marc Durand, Paris, Archives nationales, 2013 (sous presse), notice n° 1468 (version dématérialisée de l'instrument de recherche, les notices biographiques et compléments de descriptions d'actes ne se trouvent que sur la version papier de l'ouvrage, voir contexte dans le Plan d’orientation général - Notaires de Paris, guides thématiques du Minutier).
      Mont-Saint-Guibert (Belgique); Levallois-Perret (Hauts-de-Seine); Vignron de La Haye, Adèle Pauline Caroline de; Demenÿ, Philippe Joseph
  - Minutes. 1885, 16 novembre - 1885, 16 novembre 1885 - 1885; MC/ET/XVI/1411
  - Minutes. 1886, janvier - 1886, février, janvier 1886 - février 1886; MC/ET/XVI/1412
    - Dépôt judiciaire du testament et de quatre codicilles olographes d'Augustine Élisa Seyler, veuve Lejeune, testament et codicilles fait (lieu non indiqué) le 12 octobre 1884 et autre codicille fait à Nice le 3 février 1885, à la suite de son décès survenu 5, rue Hiers à Saint-Germain-en-Laye (Yvelines), le 20 février 1886., MC/ET/XVI/1412
      De l'image fixe à l'image animée (1820-1910), documents du Minutier central des notaires de Paris relatifs à l'histoire des photographes et de la photographie, par Marc Durand, Paris, Archives nationales, 2013 (sous presse), notice n° 2924 (version dématérialisée de l'instrument de recherche, les notices biographiques et compléments de descriptions d'actes ne se trouvent que sur la version papier de l'ouvrage, voir contexte dans le Plan d’orientation général - Notaires de Paris, guides thématiques du Minutier).
      Saint-Germain-en-Laye (Yvelines); Seyler, Augustine Élisa
  - Minutes. 1886, mars - 1886, avril, mars 1886 - avril 1886; MC/ET/XVI/1413
    - Cahier de charge à la requête de Amélie Caroline Evrard, propriétaire, veuve de Louis Alexandre Claye à Ablon (Seine-et-Oise) pour vendre une propriété au dit lieu. A la suite, adjudication., 26 mars 1886 - 20 avril 1886; MC/ET/XVI/1413
      MC/RE/XVI/24
      cahier des charges; Ablon-sur-Seine (Val-de-Marne); Evrard, Amélie Caroline; Claye, Louis Alexandre
  - Minutes. 1886, 1er mai - 1886, 17 juin, 1er mai 1886 - 17 juin 1886; MC/ET/XVI/1414
  - Minutes. 1886, 18 juin - 1886, 31 juillet, 18 juin 1886 - 31 juillet 1886; MC/ET/XVI/1415
  - Minutes. 1886, août, août 1886; MC/ET/XVI/1416
  - Minutes. 1886, septembre - 1886, octobre, septembre 1886 - octobre 1886; MC/ET/XVI/1417
  - Minutes. 1886, novembre - 1886, décembre, novembre 1886 - décembre 1886; MC/ET/XVI/1418
  - Minutes. 1887, janvier - 1887, février, janvier 1887 - février 1887; MC/ET/XVI/1419
  - Minutes. 1887, mars, mars 1887; MC/ET/XVI/1420
  - Minutes. 1887, avril - 1887, mai, avril 1887 - mai 1887; MC/ET/XVI/1421
  - Minutes. 1887, juin - 1887, juillet, juin 1887 - juillet 1887; MC/ET/XVI/1422
  - Minutes. 1887, août - 1887, septembre, août 1887 - septembre 1887; MC/ET/XVI/1423
  - Minutes. 1887, octobre - 1887, novembre, octobre 1887 - novembre 1887; MC/ET/XVI/1424
  - Minutes. 1887, décembre, décembre 1887; MC/ET/XVI/1425
    - Notoriété après décès de Marguerite Guérin, veuve de Aristide Jacques Boucicaut, décédée à Cannes le 8 décembre 1887., 17 décembre 1887; MC/ET/XVI/1425
      Date de révision: 2010
      Date de création de la notice: 2003
      notoriété; Cannes (Alpes-Maritimes); Boucicaut, Aristide (1810-1877); Guerin, Marguerite
    - Déclaration concernant la société Boucicaut et Cie transformée en société en commandite par actions Plassard et Cie. A la suite, du 21 décembre 1887, acceptation de la gérance du Bon Marché par Claude Jules Plassard, rue Claude Bernard, n° 86, François Emile Morin, rue Commaille, n° 4, et Narcisse Pillot, boulevard Saint-Germain, n° 265., 17 décembre 1887 - 21 décembre 1887; MC/ET/XVI/1425
      déclaration; Claude-Bernard (rue); Commaille (rue de); Morin, François Emile; Pillot, Narcisse; Plassard, Claude Jules
  - Minutes. 1888, janvier, janvier 1888; MC/ET/XVI/1426
    - Procès verbal de délibération de l'assemblée générale des actionnaires de la société Plassard et Cie, rue du Bac, n° 135., 14 janvier 1888; MC/ET/XVI/1426
      procès-verbal; délibération; Bac (rue du)
    - Procès verbal de délibération par l'assemblée générale des actionnaires de la société civile du Bon Marché., 19 janvier 1888; MC/ET/XVI/1426
      Nombreux actes concernant le Bon Marché, notamment des cessions d'actions en janvier 1888, etc.
      procès-verbal
    - Cession d'actions à la société civile du Bon Marché par l'exécuteur testamentaire de Marguerite Guérin, veuve de Aristide Jacques Boucicaut, de 23 et 1 coupures de la société Plassard, Morin, Filot et Cie., 20 janvier 1888; MC/ET/XVI/1426
      Voir au 4 août 1886, Gatine, notaire.
      cession; Boucicaut, Aristide (1810-1877); Guerin, Marguerite
  - Minutes. 1888, 1er février - 1888, 14 mars, 1er février 1888 - 14 mars 1888; MC/ET/XVI/1427
  - Minutes. 1888, 15 mars - 1888, 30 avril, 15 mars 1888 - 30 avril 1888; MC/ET/XVI/1428
  - Minutes. 1888, mai, mai 1888; MC/ET/XVI/1429
    - Vente par la succession Boucicaut à la société civile du Bon Marché d'immeubles, rue du Bac, n°s 113 à 137, rue de Sèvres, n°s 18 à 24, rue de Babylone, n°s 13 et 16, rue Velpeau, n°s 2 à 6, et angle des rues de Babylone et Chomel, 14 000 000 francs., 17 mai 1888; MC/ET/XVI/1429
      acte de vente; Babylone (rue de); Bac (rue du); Chomel (rue); Sèvres (rue de); Velpeau (rue); Boucicaut, Aristide (1810-1877)
  - Minutes. 1888, 1er juin - 1888, 20 juillet, 1er juin 1888 - 20 juillet 1888; MC/ET/XVI/1430
  - Minutes. 1888, 21 juillet - 1888, 30 septembre, 21 juillet 1888 - 30 septembre 1888; MC/ET/XVI/1431
  - Minutes. 1888, 1er octobre - 1888, 15 novembre, 1er octobre 1888 - 15 novembre 1888; MC/ET/XVI/1432
  - Minutes. 1888, 16 novembre - 1888, 16 novembre 1888 - 1888; MC/ET/XVI/1433
    - Cahier des charges pour la vente d'une maison située 44, rue du Château-d'Eau, à la requête de Claude François Laverlochère, propriétaire, 88, avenue de la République à Montrouge,. La mise à prix est fixée à 200 000 francs, du 27 au 29 novembre 1888., 27 novembre 1888 - 11 décembre 1888; MC/ET/XVI/1433
      1888, 11 décembre Procès-verbal d'adjudication au profit de François Marie Alfred Molteni, fabricant d'instruments d'optique, demeurant même adresse, pour la somme principale de 200 600 francs.
      De l'image fixe à l'image animée (1820-1910), documents du Minutier central des notaires de Paris relatifs à l'histoire des photographes et de la photographie, par Marc Durand, Paris, Archives nationales, 2013 (sous presse), notice n° 3598 (version dématérialisée de l'instrument de recherche, les notices biographiques et compléments de descriptions d'actes ne se trouvent que sur la version papier de l'ouvrage, voir contexte dans le Plan d’orientation général - Notaires de Paris, guides thématiques du Minutier).
  - Minutes. 1889, janvier - 1889, février, janvier 1889 - février 1889; MC/ET/XVI/1434
  - Minutes. 1889, mars - 1889, avril, mars 1889 - avril 1889; MC/ET/XVI/1435
    - Inventaire après décès de Maria Charlotte Aimée Joséphine Penin, dressé dans son appartement situé 11, rue Viollet-le-Duc, elle-même décédée 112, boulevard de Rochechouart, le 13 mai 1884, à la requête de son mari, Paul Demenÿ, homme de lettres, demeurant 11, rue Viollet-le-Duc, tuteur naturel de leurs trois fils., 8 avril 1889; MC/ET/XVI/1435
      De l'image fixe à l'image animée (1820-1910), documents du Minutier central des notaires de Paris relatifs à l'histoire des photographes et de la photographie, par Marc Durand, Paris, Archives nationales, 2013 (sous presse), notice n° 1469 (version dématérialisée de l'instrument de recherche, les notices biographiques et compléments de descriptions d'actes ne se trouvent que sur la version papier de l'ouvrage, voir contexte dans le Plan d’orientation général - Notaires de Paris, guides thématiques du Minutier).
      Viollet-Le-Duc (rue); Rochechouart (boulevard de); Penin, Maria Charlotte Aimée Joséphine; Demenÿ, Paul
  - Minutes. 1889, mai - 1889, juin, mai 1889 - juin 1889; MC/ET/XVI/1436
  - Minutes. 1889, juillet - 1889, août, juillet 1889 - août 1889; MC/ET/XVI/1437
  - Minutes. 1889, septembre - 1889, octobre, septembre 1889 - octobre 1889; MC/ET/XVI/1438
  - Minutes. 1889, novembre - 1889, décembre, novembre 1889 - décembre 1889; MC/ET/XVI/1439
  - Minutes. 1890, janvier - 1890, février, janvier 1890 - février 1890; MC/ET/XVI/1440
  - Minutes. 1890, mars, mars 1890; MC/ET/XVI/1441
  - Minutes. 1890, avril, avril 1890; MC/ET/XVI/1442
  - Minutes. 1890, mai - 1890, juin, mai 1890 - juin 1890; MC/ET/XVI/1443
  - Minutes. 1890, 1er juillet - 1890, 14 août, 1er juillet 1890 - 14 août 1890; MC/ET/XVI/1444
  - Minutes. 1890, 15 août - 1890, 30 septembre, 15 août 1890 - 30 septembre 1890; MC/ET/XVI/1445
  - Minutes. 1890, 1er octobre - 1890, 15 novembre, 1er octobre 1890 - 15 novembre 1890; MC/ET/XVI/1446
  - Minutes. 1890, 16 novembre - 1890, 16 novembre 1890 - 1890; MC/ET/XVI/1447
  - Minutes. 1891, janvier - 1891, février, janvier 1891 - février 1891; MC/ET/XVI/1448
    - Contrat de mariage sous le régime de la communauté de biens entre Marie Alphonse Vincent Léon Daudet, interne provisoire des hôpitaux de Paris, demeurant 31, rue de Bellechasse, fils de Louis Marie Alphonse Daudet, homme de lettres, et Léopoldine Clémence Adèle Lucie Jeanne Hugo, fille de défunt Charles Mélanie Abel Hugo et d'Anne Caroline Alice Lehaene, sans profession, demeurant 140, avenue Victor-Hugo. Mariage à la mairie du 16e arrondissement de Paris., 10 février 1891; MC/ET/XVI/1448
      1891, 21 février Dépôt de l'acte de mariage. 1892, 17 février Constatation d'emploi par les époux Daudet
      De l'image fixe à l'image animée (1820-1910), documents du Minutier central des notaires de Paris relatifs à l'histoire des photographes et de la photographie, par Marc Durand, Paris, Archives nationales, 2013 (sous presse), notice n° 2473 (version dématérialisée de l'instrument de recherche, les notices biographiques et compléments de descriptions d'actes ne se trouvent que sur la version papier de l'ouvrage, voir contexte dans le Plan d’orientation général - Notaires de Paris, guides thématiques du Minutier).
      Victor-Hugo (avenue); Daudet, Marie Alphonse Vincent Léon; Daudet, Louis Marie Alphonse; Hugo, Léopoldine Clémence Adèle Lucie Jeanne; Hugo, Charles Mélanie Abel; Lehaene, Anne Caroline Alice
  - Minutes. 1891, mars, mars 1891; MC/ET/XVI/1449
  - Minutes. 1891, avril, avril 1891; MC/ET/XVI/1450
  - Minutes. 1891, mai, mai 1891; MC/ET/XVI/1451
  - Minutes. 1891, juin, juin 1891; MC/ET/XVI/1452
  - Minutes. 1891, juillet, juillet 1891; MC/ET/XVI/1453
  - Minutes. 1891, août - 1891, septembre, août 1891 - septembre 1891; MC/ET/XVI/1454
  - Minutes. 1891, octobre - 1891, novembre, octobre 1891 - novembre 1891; MC/ET/XVI/1455
  - Minutes. 1891, décembre, décembre 1891; MC/ET/XVI/1456
  - Minutes. 1892, 1er janvier - 1892, 10 février, 1er janvier 1892 - 10 février 1892; MC/ET/XVI/1457
  - Minutes. 1892, 11 février - 1892, 31 mars, 11 février 1892 - 31 mars 1892; MC/ET/XVI/1458
  - Minutes. 1892, avril, avril 1892; MC/ET/XVI/1459
  - Minutes. 1892, mai, mai 1892; MC/ET/XVI/1460
  - Minutes. 1892, juin, juin 1892; MC/ET/XVI/1461
  - Minutes. 1892, juillet, juillet 1892; MC/ET/XVI/1462
  - Minutes. 1892, août - 1892, septembre, août 1892 - septembre 1892; MC/ET/XVI/1463
  - Minutes. 1892, 1er octobre - 1892, 15 novembre, 1er octobre 1892 - 15 novembre 1892; MC/ET/XVI/1464
    - Vente par Frédéric-Emile baron d'Erlanger, rue Taitbout, n° 20, au baron Anastase Tossizza et Alexandra Rodocanachi, son épouse, rue François 1er, n° 14, d'un terrain rue de Lubeck de 429 m² moyennant 161 216 francs. A la suite, vente et quittance., 27 octobre 1892 - 14 mars 1893; MC/ET/XVI/1464; 60 pages environ.
      plans
      Date de création de la notice: 2007
      acte de vente; Lubeck (rue de); Taitbout (rue); Erlanger, Frédéric Emile d'; Rodocanachi, Alexandra; Tossizza, Anastase
  - Minutes. 1892, 16 novembre - 1892, 16 novembre 1892 - 1892; MC/ET/XVI/1465
  - Minutes. 1893, janvier - 1893, février, janvier 1893 - février 1893; MC/ET/XVI/1466
    - Dépôt judiciaire du testament olographe d'Isidore Alphonse Chalot, fait le 30 décembre 1884 à Paris, à la suite de son décès survenu en son domicile 14, avenue de Wagram, le 24 janvier 1893., 25 janvier 1893; MC/ET/XVI/1466
      De l'image fixe à l'image animée (1820-1910), documents du Minutier central des notaires de Paris relatifs à l'histoire des photographes et de la photographie, par Marc Durand, Paris, Archives nationales, 2013 (sous presse), notice n° 894 (version dématérialisée de l'instrument de recherche, les notices biographiques et compléments de descriptions d'actes ne se trouvent que sur la version papier de l'ouvrage, voir contexte dans le Plan d’orientation général - Notaires de Paris, guides thématiques du Minutier).
      Wagram (avenue de); Chalot, Isidore Alphonse (1...-1893)
    - Inventaire après décès d'Isidore Alphonse Chalot dressé entre le 6 et le 20 février 1893, dans son appartement situé 14, avenue de Wagram, où le défunt est mort, le 24 janvier 1893, à la requête de sa veuve, Alexandrine Marie Thérèse Bauche, rentière, demeurant même adresse et de sa mère, Henriette Élisa Hubert, rentière, demeurant à Chantilly (Oise) représentée par son fils Arthur Alphonse Chalot, rentier, demeurant 51 bis, rue Sainte-Anne. (16 f.)., 6 février 1893; MC/ET/XVI/1466
      De l'image fixe à l'image animée (1820-1910), documents du Minutier central des notaires de Paris relatifs à l'histoire des photographes et de la photographie, par Marc Durand, Paris, Archives nationales, 2013 (sous presse), notice n° 895 (version dématérialisée de l'instrument de recherche, les notices biographiques et compléments de descriptions d'actes ne se trouvent que sur la version papier de l'ouvrage, voir contexte dans le Plan d’orientation général - Notaires de Paris, guides thématiques du Minutier).
      Wagram (avenue de); Sainte-Anne (rue); Chantilly (Oise); Chalot, Isidore Alphonse; Bauche, Alexandrine Marie Thérèse; Chalot, Arthur Alphonse; Hubert, Henriette Élisa
  - Minutes. 1893, mars - 1893, avril, mars 1893 - avril 1893; MC/ET/XVI/1467
  - Minutes. 1893, mai, mai 1893; MC/ET/XVI/1468
  - Minutes. 1893, juin - 1893, 15 juillet, juin 1893 - 15 juillet 1893; MC/ET/XVI/1469
  - Minutes. 1893, 16 juillet - 1893, août, 16 juillet 1893 - août 1893; MC/ET/XVI/1470
  - Minutes. 1893, 1er septembre - 1893, 15 octobre, 1er septembre 1893 - 15 octobre 1893; MC/ET/XVI/1471
  - Minutes. 1893, 16 octobre - novembre, 16 octobre - novembre 1893; MC/ET/XVI/1472
- Répertoire(s) de Gustave GATINE, 2 décembre 1854 - 19 septembre 1900; MC/RE/XVI/20 - MC/RE/XVI/25
  - Répertoire. 1854, 2 décembre - 1865, 27 juin, 2 décembre 1854 - 27 juin 1865; MC/RE/XVI/20
    Répertoire des notaires Philippe Beaufeu (2 décembre 1854-17 novembre 1862), Gustave Gatine (18 novembre 1862-27 juin 1865).
    Informations concernant le classement et la cotation:
    Le niveau inférieur de description, quand il existe, correspond aux mentions d'actes contenues dans le répertoire. Parmi celles-ci, certaines peuvent y être décrites, de manière plus ou moins détaillée. Pour consulter l'acte proprement dit, il convient de rechercher la cote au niveau des articles (registre ou liasse) des minutes du notaire (cote de type 'MC/ET').
  - Répertoire. 1865, 28 juin - 1869, 16 février, 28 juin 1865 - 16 février 1869; MC/RE/XVI/21
  - Répertoire. 1869, 17 février - 1878, 30 avril, 17 février 1869 - 30 avril 1878; MC/RE/XVI/22
  - Répertoire. 1878, 1er mai - 1885, 8 avril, 1er mai 1878 - 8 avril 1885; MC/RE/XVI/23
  - Répertoire. 1885, 8 avril - 1893, 12 octobre, 8 avril 1885 - 12 octobre 1893; MC/RE/XVI/24
    - Acte de suscription du testament mystique de Marguerite Guérin, veuve de Aristide Jacques Boucicaut, rue du Bac, n° 115., 29 novembre 1887
      Attention: la cote de répertoire (de type 'MC/RE') ne permet pas de consulter la minute de l'acte. ll convient de rechercher la cote de la minute (de type 'MC/ET') au niveau des articles (registre ou liasse) de minutes du notaire.
      L'accès aux images numérisées des pages du répertoire se fait au niveau de description supérieur (' Répertoire du notaire '), rubrique ' Consulter les archives numérisées associées'.
      Bac (rue du); Boucicaut, Aristide (1810-1877); Guerin, Marguerite
    - Dépôt judiciaire du testament mystique de Marguerite Guérin, veuve de Aristide Jacques Boucicaut, décédée à Cannes le 8 décembre 1887., 11 décembre 1887
      dépôt de pièces; testament; Cannes (Alpes-Maritimes); Boucicaut, Aristide (1810-1877); Guerin, Marguerite
    - Dépôt judiciaire de 4 testaments olographes de Marguerite Guérin, veuve de Aristide Jacques Boucicaut, rue du Bac, n° 115., 13 décembre 1887
      dépôt de pièces; testament; Bac (rue du); Boucicaut, Aristide (1810-1877); Guerin, Marguerite
    - Dépôt judiciaire d'un autre testament mystique de Marguerite Guérin, veuve de Aristide Jacques Boucicaut, décédée à Cannes le 8 décembre 1887., 13 décembre 1887
    - Dépôt judiciaire du testament mystique de Marguerite Guérin, veuve de Aristide Jacques Boucicaut, décédée à Cannes le 8 décembre 1887., 13 décembre 1887
    - Dépôt de testament olographe de Marguerite Guérin, veuve de Aristide Jacques Boucicaut, rue du Bac, n° 115., 16 décembre 1887
  - Répertoire. 1893, 12 octobre - 1900, 19 septembre, 12 octobre 1893 - 19 septembre 1900; MC/RE/XVI/25
    Répertoire des notaires Gustave Gatine (12 octobre-30 novembre 1893), Robert-Jacques-Alexandre Lisle (1er décembre 1893-26 avril 1899), Charles- Amédée Lefebvre (27 avril 1899-19 septembre 1900).